# 求助陈版主，借款费用是否分摊的问题。

提问人：liuweisheng 时间：2019-12-18 08:05:14
A公司融资 3 亿， 10 年，利率 4.9%（银行 5 年以上基准利率 4.9%），支付融资费用 6000 万（以购买银行不良资产，并委托出售资产方代收，代收款与代理费相抵的形式）；就这个贷款而言，利息按基准贷款利率能否算公允？
如果 6000 万需要分摊，是计入其他流动资产吗，损益科目是财务费用吗？

回答人：chenyiwei
如果这部分不良资产的最终可收回金额估计为零，或者难以估计，且单独看购买不良资产这一交易不具有商业实质，只有和取得贷款的交易结合起来看才有商业实质，则认为这 6000 万元本质上是预付的利息，即实际获得的融资额为2.4亿元。因此，该 6000 万元应借记“长期借款——利息调整”，在借款期内按实际利率法摊销，作为对各期利息支出的调整。
如果不良资产清收回部分款项的，可以作为投资收益处理。